【裁判字號】    97,交簡上,40
【裁判日期】    971222
【裁判案由】    過失傷害
【裁判全文】
臺灣板橋地方法院刑事判決            97年度交簡上字第40號
上  訴  人  臺灣板橋地方法院檢察署檢察官
上  訴  人
即  被  告  乙○○
上列上訴人因過失傷害案件，不服本院96年度交簡字第2822號中
華民國96年12月31日第一審判決（聲請簡易判決處刑案號：96年
度偵字第26300 號），提起上訴，本院管轄之第二審合議庭判決
如下：
    主  文
上訴均駁回。
    事實及理由
一、本案經本院審理結果，認第一審簡易判決認被告乙○○犯刑
    法第284 條第1 項前段之過失傷害罪，判處拘役三十日，如
    易科罰金以新臺幣一千元折算一日，認事用法及量刑均無不
    當，應予維持，並引用如附件第一審判決書記載之事實、證
    據及理由。
二、公訴人上訴意旨略以：據代行告訴人丁○○指稱原審判決量
    刑過輕，經核非顯無理由，爰提起上訴云云。另被告上訴意
    旨略以：被告於民國96年7 月間，曾赴被害人戊○○所在療
    養院探視，被害人與被告對答如流，不像意識有障礙而無法
    行使告訴權之情，因此本件指定代行告訴人提出告訴是否合
    法，實有疑義，爰提起上訴，請鈞院查明云云，並提出其探
    視被害人之錄影光碟1 片為憑。
三、但查，本件犯罪事實已據被告於偵查中供認其有過失無訛（
    見偵查卷42頁），且按車輛行車因雨霧致視線不清或道路發
    生臨時障礙，均應減速慢行，作隨時停車之準備，又汽車行
    駛時，駕駛人應注意車前狀況及兩車併行之間隔，並隨時採
    取必要之安全措施，道路交通全規則第93條第1 項第2 款、
    第94條第3 項均定有明文，被告考領有駕照，當對上開行車
    規定知之甚明，然衡諸案發當時被告騎乘之機車係在被害人
    機車後方，且其行車車道寬達3.6 公尺，卻於被害人有突發
    狀況時，仍未能及時反應閃煞，自後逕行撞擊被害人機車，
    足見被告行車當時顯未注意上開道路交通安全規定，難謂本
    件肇事其無過失可言，此外復有道路交通事故調查報告表、
    事故現場圖、現場及車損照片、道路交通事故肇事人自首情
    形、亞東紀念醫院出具被害人受傷之診斷證明書（被害人其
    後已於97年1 月22日，因慢性阻塞性肺病合併氣喘、冠心症
    合併心律不整，引發敗血症，致尿毒症合併呼吸衰竭死亡，
    經核與本件被告過失傷害行為間尚無直接因果關係），等在
    卷可資佐證，堪認被告本件過失傷害犯行，事證明確，原審
    判決認事用法，核無不合，另衡諸被告智識程度、過失情節
    、比例、自首情形、犯後態度及尚未與被害人家屬達成民事
    賠償和解，是原審判決量刑亦屬妥適。是公訴人據代行告訴
    人指稱原審量刑過輕之上訴理由，尚屬無據，應無理由。另
    被告上訴意旨所指稱本件指定代行告訴提出告訴之合法性疑
    義，經查本件被害人自本件肇事受傷後，其意識即一直處於
    混亂程度，其後並有嗜睡情狀，此有亞東紀念醫院、臺北縣
    私立迦勒老人養護中心、板橋中興醫院等檢送之被害人病歷
    資料在卷可稽，而被告所提出之上開探視錄影光碟，僅係被
    害人短暫數分鐘錄影，尚難據以率認被害人之意識肇事後均
    正常無恙，況本件檢察官指定代行告訴人係於告訴期間將屆
    之96年11月19日，而此距被告探視錄影後已有四個月，距被
    害人其後死亡時則僅有二個月，且依被害人上開病歷資料所
    示，此際被害人意識狀態已兼有混亂、嗜睡等情，堪認被害
    人此時顯有不能行使告訴權之情，是本件檢察官指定被害人
    之子丁○○為代行告訴人提出告訴，依法並無違誤，從而被
    告上訴意旨執此，指摘原審判決不當，亦顯無理由。因此本
    件上訴均無理由，自應均予駁回。
據上論斷，應依刑事訴訟法第455 條之1 第1 項、第3 項、第36
8 條、第373 條，判決如主文。
本案經檢察官張慶林到庭執行職務
中    華    民    國    97    年    12    月    22    日
                  交通法庭  審判長法  官  彭  全  曄
                                  法  官  陳  正  昇
                                  法  官  廖  怡  貞
以上正本證明與原本無異
本件不得上訴
                                  書記官  林  怡  秀
中    華    民    國    97    年    12    月    22    日
附錄本案論罪科刑法條全文：
中華民國刑法第284條
因過失傷害人者，處六月以下有期徒刑、拘役或五百元以下罰金
，致重傷者，處一年以下有期徒刑、拘役或五百元以下罰金。
從事業務之人，因業務上之過失傷害人者，處一年以下有期徒刑
、拘役或一千元以下罰金，致重傷者，處三年以下有期徒刑、拘
役或二千元以下罰金。
--------------------------------------------------------
附件：
┌─────────────────────────────┐
│臺灣板橋地方法院刑事簡易判決        96年度交簡字第2822號  │
│聲  請  人  臺灣板橋地方法院檢察署檢察官                  │
│被      告  乙○○  男  24歲（民國○○年○月○○日生）         │
│                    住臺北市○○區○○路21號              │
│                    身分證統一編號：Ｚ000000000號          │
│上列被告因過失傷害案件，經檢察官聲請以簡易判決處刑（96年  │
│度偵字第26300 號），本院判決如下：                        │
│    主    文                                              │
│乙○○因過失傷害人，處拘役參拾日，如易科罰金，以新臺幣壹  │
│仟元折算壹日。                                            │
│    事實及理由                                            │
│一、本件犯罪事實及證據，均引用如附件檢察官聲請簡易判決處  │
│    刑書之記載。                                          │
│二、核被告乙○○所為，係犯刑法第284 條第1 項前段之過失傷  │
│    害罪。又被告於肇事後停留於現場，並於其所犯罪未被發覺  │
│    之前即向前來處理之警員自承為肇事人並接受裁判乙節，有  │
│    道路交通事故肇事人自首情形紀錄表1 份（參見臺灣板橋地  │
│    方法院檢察署96年度偵字第26300 號偵查卷第29頁之自首情  │
│    形紀錄表）在卷可稽，爰依刑法第62條前段規定減輕其刑。  │
│    爰審酌被告既駕駛車輛參與道路交通，本應小心謹慎以維自  │
│    身及他人之安全，竟疏未注意車前狀況，貿然行車而肇事，  │
│    致被害人受傷不輕，兼衡其智識程度、過失比例，且未與告  │
│    訴人達成和解及犯罪後之態度等一切情狀，量處如主文所示  │
│    之刑，並諭知易科罰金之折算標準。                      │
│三、依刑事訴訟法第449 條第1 項前段、第3 項、第454 條第 2  │
│    項，刑法第284 條第1 項前段、第62條前段、第41條第1 項  │
│    前段，刑法施行法第1 條之1 ，逕以簡易判決處刑如主文。  │
│四、如不服本判決，得自收受送達之日起10日內敘明理由向本院  │
│    提出上訴狀，上訴於本院第二審合議庭（須附繕本）。      │
│中    華    民    國    96    年    12    月    31    日  │
│                  刑事第五庭    法  官  潘  長  生        │
│以上正本證明與原本無異。                                  │
│                                書記官  彭  麗  紅        │
│中    華    民    國    96    年    12    月    31    日  │
│附錄本案論罪科刑法條全文：                                │
│中華民國刑法第284條                                       │
│因過失傷害人者，處6 月以下有期徒刑、拘役或500 元以下罰金  │
│，致重傷者，處1 年以下有期徒刑、拘役或500 元以下罰金。    │
│從事業務之人，因業務上之過失傷害人者，處1 年以下有期徒刑  │
│、拘役或1 千元以下罰金，致重傷者，處3 年以下有期徒刑、拘  │
│役或2 千元以下罰金。                                      │
│--------------------------------------------------------  │
│附件：                                                    │
│臺灣板橋地方法院檢察署檢察官聲請簡易判決處刑書            │
│                                       96年度偵字第26300號│
│      被      告  乙○○  男  24歲（民國○○年○月○○日生）   │
│                          住臺北市○○區○○路21號        │
│                          身分證統一編號：Ｚ000000000號    │
│                                                          │
│  上列被告因過失傷害案件，業經偵查終結，認為宜聲請以簡易判│
│  決處刑，茲將犯罪事實及證據並所犯法條分敘如下：          │
│          犯罪事實                                        │
│  一、乙○○於民國96年5月20日12時10分許，騎乘車牌號碼CPC-6│
│      08號普通重型機車，沿臺北縣板橋市光復橋由該市往臺北市│
│      方向行駛時，理應知道車輛行駛時，駕駛人應注意車前狀況│
│      ，隨時採取必要之安全措施，而依當時下雨、日間自然光線│
│      、柏油路面溼潤、無缺陷及障礙物，當應提高警覺小心駕駛│
│      ，且並無不能注意之情事，竟疏於注意而貿然以時速50公里│
│      速度行車，適有戊○○騎乘車牌號碼BPP-073號普通重型機 │
│      車在上開路段同向前方，因故停車，乙○○因閃避不及，與│
│      戊○○所騎乘之BPP-073號機車發生碰撞，致戊○○受有多 │
│      處外傷性腦內出血、右前額撕裂傷、四肢多處擦傷之傷害。│
│  二、案經指定代行告訴人丁○○告訴及臺北縣政府警察局海山分│
│      局報告偵辦。                                        │
│          證據並所犯法條                                  │
│  一、證據清單：                                          │
│      (一)被告乙○○於偵查中之自白。                        │
│      (二)代行告訴人丁○○之指訴。                          │
│      (三)道路交通事故現場圖、道路交通事故調查報告表(一)、(二)、│
│        現場照片20張。                                    │
│      (四)亞東紀念醫院96年8月2日診斷證明書（就診日期：96年5 │
│        月20日）                                          │
│      是被告自白核與事實相符，上開犯嫌已堪認定。          │
│  二、核被告所為，係犯刑法第284條第1項過失傷害罪嫌。      │
│  三、依刑事訴訟法第451條第1項聲請逕以簡易判決處刑。      │
│                                                          │
│      此    致                                            │
│  臺灣板橋地方法院                                        │
│                                                          │
│  中    華    民    國    96    年    11    月    20    日│
│                                檢察官  丙  ○  ○        │
│                                        甲  ○  ○        │
│  本件正本證明與原本無異                                  │
│  中    華    民    國    96    年    12    月    6     日│
│                                書記官  鄭  玉  君        │
└─────────────────────────────┘


司法院資訊處製作；財團法人民間司法改革基金會備份。
